臺灣士林地方法院刑事判決
111年度易字第341號
公  訴  人  臺灣士林地方檢察署檢察官
被      告  葉怡均



上列被告因竊盜案件，經檢察官提起公訴（110年度偵字第22912
號），本院判決如下：
    主    文
葉怡均犯竊盜罪，處拘役參拾日，如易科罰金，以新臺幣壹仟元
折算壹日。　　
　　犯罪事實
一、葉怡均意圖為自己不法之所有，於民國110年12月3日14時42
    分許，在臺北市○○區○○路0段000號好市多股份有限公司內湖
    分公司（下稱好市多）賣場2樓衣服區購物時，徒手竊取展
    示架上公開販售之ADIDAS牌帽子2頂、PUMA牌上衣1件、BODY
     BLUE女用內褲5件，旋再到1樓竊取石安滷蛋白丁（原味）1
    包（共價值新臺幣【下同】2,533元，下合稱賣場商品），
    得手後，即將上開商品藏放在自行攜帶之手提袋內，再以白
    色外套覆蓋於上，未經結帳即步出結帳櫃臺，迨行至結帳櫃
    臺外之賣場洗手間前方時，為賣場工作人員攔下，並要求其
    同至結帳臺確認手提袋內之賣場商品，葉怡均方自其手提袋
    內逐一取出賣場商品。
二、案經臺北市政府警察局內湖分局報告臺灣士林地方檢察署檢
    察官偵查起訴。
    理    由
一、證據能力：
　　按被告以外之人於審判外之言詞或書面陳述，除法律有規定
    者外，不得作為證據；又被告以外之人於審判外之陳述，雖
    不符合刑事訴訟法第159 條之1 至第159 條之4 之規定，而
    經當事人於審判程序同意作為證據，法院審酌該言詞陳述或
    書面陳述作成時之情況，認為適當者，亦得為證據，而當事
    人、代理人或辯護人於法院調查證據時，知有上開不得為證
    據之情形，而未於言詞辯論終結前聲明異議者，視為有前項
    之同意，刑事訴訟法第159 條第1 項及第159 條之5 分別定
    有明文。次按刑事訴訟法第159 條之5 立法意旨，在於確認
    當事人對於傳聞證據有處分權，得放棄反對詰問權，同意或
    擬制同意傳聞證據可作為證據，屬於證據傳聞性之解除行為
    ，如法院認為適當，不論該傳聞證據是否具備刑事訴訟法第
    159 條之1 至第159 條之4 所定情形，均容許作為證據，不
    以未具備刑事訴訟法第159 條之1 至第159 條之4 所定情形
    為前提（最高法院104 年度第3 次刑事庭會議決議可資參照
    ）。本判決後述所引之各項證據，其屬傳聞證據之部分，檢
    察官、被告於審判程序，對於該等證據之證據能力均無爭執
    ；又本院審酌上開證據資料製作時之情況，尚無違法不當或
    證明力明顯過低之瑕疵，與本案待證事實復俱有關連性，認
    以之作為本案證據應屬適當，該等證據均有證據能力。另本
    判決所引用資以認定事實所憑之非供述證據，並無證據證明
    係公務員違背法定程序所取得，依刑事訴訟法第158 條之4 
    反面解釋，有證據能力。
二、認定犯罪事實所憑之證據及理由：
　　訊據被告葉怡均固坦認其將其手提袋內未結帳之賣場商品攜
    出結帳櫃臺外一情，然矢口否認有何竊盜犯行，辯稱：當天
    係因欲至洗手間而將未結帳商品攜出結帳櫃臺，但並未至賣
    場外，且持有會員卡之父親在其旁邊云云。經查：
　㈠被告於上開時、地，將賣場商品放入其手提袋內，且通過結
    帳櫃臺時，未將賣場商品放置結帳櫃臺，而係逕自步出結帳
    櫃臺，嗣經賣場人員發覺遭竊，將其攔下等情，業據被告坦
    承不諱，並經證人張薰文於警詢中證述詳盡（見偵卷第21頁
    至第23頁），復有扣押物品目錄表、監視錄影擷圖、上開商
    品照片、明細在卷可憑（見偵卷第33頁至第41頁），此部分
    事實首堪認定。
  ㈡證人張薰文於警詢時證稱：當時在衣服區巡視，於當日14時2
    8分許見被告在2樓衣服拿了2頂ADIDAS牌帽子及、PUMA牌上
    衣放入自己的手提袋，上面用白色外套蓋起來，於14時30分
    許拿BODY BLUE女用內褲到毛巾區放進手提袋內，上方一樣
    蓋上白色外套，我覺得被告相當可疑，便跟著被告，被告於
    14時32分許搭乘手扶梯至1樓冷凍冷藏櫃拿了石安滷蛋白丁
    （原味）1包，並於14時39分許放到手提袋內，上面持續用
    白色外套蓋起來，最後於14時41分許從20號及21號櫃臺走出
    往廁所方向，我便將被告攔下，並帶到23號收銀櫃臺把東西
    全部拿出來，被告說她沒有會員卡，要等家人來結帳，但等
    了一段時間她家人還沒來，好市多需申辦會員卡才能消費，
    並限申辦人才能結帳使用，即便家人借用卡片也不行，監視
    器從頭到尾有只有她1人在好市多內等語（見偵卷第21頁至
    第23頁），佐以當日被告在賣場內選購商品，迄至同日14時
    42分8秒時步出結帳櫃臺並逕往廁所方向走，遭賣場人員攔
    下，並於14時43分42秒請被告將手提袋內商品取出放置23號
    結帳櫃臺上，被告身旁並無親友陪同等情，有監視錄影擷圖
    、本院勘驗筆錄附件在卷可憑（見偵卷第35頁至第37頁、本
    院卷第69頁至第79頁）。又被告未申辦會員卡，而被告之父
    親葉乙元為主卡會員，母親倪碧英曾為葉乙元主卡之家庭卡
    會員（會員期間為100年7月7日至107年1月21日），另葉乙
    元之家庭卡人現為葉正田等情，有好市多111年7月20日好內
    字第1110714001號函在卷可參（見本院卷第27頁），如欲在
    該賣場購物，須申辦該賣場會員卡或有會員卡之人陪同始可
    為之，惟被告當日係一人隻身進入賣場拿取商品放入自己之
    手提袋內，隨即步出結帳櫃臺，復未將手提袋內商品放置結
    帳櫃臺，而逕自步出結帳櫃臺，其因未有會員卡而無從就其
    手提袋內之物品結帳，亦無將手提袋內物品放置結帳櫃臺供
    店員結帳之舉，是其顯無結帳之意明甚。再者，被告將賣場
    商品放入其手提袋後，在手提袋上方以白色外套覆蓋其上，
    有本院勘驗筆錄圖4、圖7足佐（見本院卷第72頁、第74頁）
    ，要與一般消費者就未結帳商品會擺置開放型之購物車或拿
    在手上，以避免遭人誤會或遺忘結帳，被告卻將白色外套覆
    蓋在內有賣場商品之手提袋，圖以遮掩其袋內之賣場商品，
    益徵其確係基於為自己不法所有之犯意竊取賣場商品無訛。
  ㈢被告雖以上詞為辯，然被告係1人隻身前往該賣場一情，業據
    證人張薰文證述明確（見偵卷第23頁），且有監視錄影擷圖
    在卷可參（見偵卷第35頁至第37頁），已如前述，被告辯稱
    其父在旁云云，顯無可採。又衡諸一般消費經驗，在出入口
    受管制賣場內選購之商品，均應依賣場規劃統一在結帳區進
    行結帳，方可將物品攜出，再稽之證人張薰文於警詢證稱：
    離開結帳台後可以直接離開好市多，不會有警報也不會有人
    檢查等語（見偵卷第22頁），可知商品離開結帳櫃臺即可攜
    出賣場；當下被告未持有賣場會員卡，且未有會員卡之人陪
    同，倘其欲前往洗手間，且有結帳付款之真意，而僅因持有
    會員卡之家人尚未到場，衡情會將手提袋內物品先擺回原陳
    列處、暫放結帳櫃臺並請結帳櫃臺人員代為保管，或事先告
    知現場工作人員，待其返回及其父親到來再予結帳，但被告
    卻捨此不為，逕攜賣場商品步出結帳櫃臺往洗手間方向離去
    ，被告上開所辯，顯悖常情，毫無可信。
  ㈣至被告聲請傳喚證人倪碧英，以證明被告與其家人均是正常
    消費之會員，且當日進入賣場前曾在熟食部購買飲料等節，
    然被告之家人是否持有賣場會員卡及消費狀況等情，有好市
    多111年7月20日好內字第1110714001號函及所附續約紀錄查
    詢、消費紀錄查詢在卷可參（見本院卷第27頁至第52頁），
    而被告家人持卡購物消費狀況非可等同被告之購物狀況，且
    各次購物消費心態、情狀均不同，本難援為有利被告之認定
    。又熟食部商品均需當場結帳方可取物，與受管制賣場內之
    消費方式有異，且賣場熟食部購物消費時，無庸持會員卡結
    帳，此由葉乙元會員卡於110年12月3日並無消費紀錄即明（
    見本院卷第45頁），況被告已不爭執步出結帳櫃臺時未將手
    提袋內之賣場商品取出之事實，縱被告曾在熟食部購買食物
    飲品，亦無足反證被告就其手提袋內之賣場商品不具竊盜犯
    意，是上開證據核無調查之必要，附此敘明。
　㈤綜上所述，本案事證明確，被告上開犯行，洵堪認定，應予
    依法論科。
三、論罪科刑之理由：
　㈠核被告所為，係犯刑法第320 條第1 項之竊盜罪。
　㈡審酌被告前已有竊盜前科，仍不思悔悟，因貪圖不法利益再
    竊取他人財物，行竊犯行對被害人之財產法益造成損害，其
    犯後否認犯行，未見悔意，然其所竊得之財物均已返還被害
    人，兼衡其智識程度、家庭生活狀況等一切情狀，量處如主
    文所示之刑，並諭知易科罰金之折算標準。
　㈢按犯罪所得，屬於犯罪行為人者，沒收之；犯罪所得已實際
    合法發還被害人者，不予宣告沒收或追徵，刑法第38條之1
    第1項前段、第5項分別定有明文。經查，被告所竊得之商品
    已由好市多員工領回，爰不予宣告沒收之，末此敘明。　
據上論斷，應依刑事訴訟法第299條第1項前段，刑法第320條第1
項、第41條第1項前段，刑法施行法第1條之1第1項，判決如主文
。
本案經檢察官王碩志提起公訴，檢察官江玟萱到庭執行職務。
中　　華　　民　　國　　111 　年　　8 　　月　　29　　日
                        刑事第五庭法  官  黃怡瑜
以上正本證明與原本無異。
如不服本判決應於收受送達後20日內向本院提出上訴書狀，並應
敘述具體理由。其未敘述上訴理由者，應於上訴期間屆滿後20 
日內向本院補提理由書 (均須按他造當事人之人數附繕本 )「切
勿逕送上級法院」。
                                  書記官  林毓珊
中　　華　　民　　國　　111 　年　　8 　　月　　29　　日
附錄本案論罪科刑法條全文
刑法第320條
意圖為自己或第三人不法之所有，而竊取他人之動產者，為竊盜
罪，處5年以下有期徒刑、拘役或50萬元以下罰金。
意圖為自己或第三人不法之利益，而竊佔他人之不動產者，依前
項之規定處斷。
前二項之未遂犯罰之。